# 请教陈老师现流分类问题

提问人：夏有凉风 时间：2019-08-07 19:38:08
请问下陈老师，企业委托施工方建造办公楼，收到施工方支付的质量保证金200 万应放在现流表中的哪个项目合理？是否应放在收到其他与投资活动相关的现金呢？谢谢陈老师指导！

回答人：chenyiwei
可以这样理解。该保证金与长期资产的购建活动相关，尤其是当该保证金从取得到退还的预计时间超过一年时。

提问人：夏有凉风 时间：2019-08-08 20:31:15
感谢陈老师！老师再请问一下， 1 、财务费用中的 “汇兑损益” 的金要填到现金流量表中最下面的 “四、汇率变动对现金及现金等价物的影响” 中吗？老师我的理解正确吗？ 2 、如果正确的话，请问下老师那么财务费用中的 “汇兑损益” 的金额要填到现流表中的附表中哪个项目呢？填到 “其他”
吗？谢谢陈老师！

回答人：chenyiwei
1 、现金流量表正表中，只有与现金及现金等价物相关的汇兑损益和外币报表折算差额才会填入 “汇率变动对现金的影响” 中。
2 、间接法中，涉及现金及现金等价物以及筹资性负债的汇兑损益列入 “财务费用” 项目；经营性应收应付项目的汇兑损益列入经营性应收应付项目的增减变动项目中。